臺灣桃園地方法院民事判決　　　　　　99年度重勞訴字第15號
原　　　告　黃國峰
訴訟代理人　邱奕澄律師
被　　　告　環球油漆股份有限公司
法定代理人　陳發德
訴訟代理人　金玉瑩律師
　　　　　　葉建廷律師
　　　　　　王歧正律師
上列當事人間請求確認僱傭關係存在等事件，本院於民國100 年
10月31日言詞辯論終結，判決如下：
    主  文
被告應給付原告新臺幣伍拾柒萬貳仟捌佰柒拾貳元，及自民國九
十九年九月二十五日起至清償日止，按週年利率百分之五計算之
利息。
原告其餘之訴駁回。
訴訟費用由被告負擔百分之五，餘由原告負擔。
本判決第一項於原告以新臺幣壹拾玖萬壹仟元供擔保後，得假執
行。但被告如以新臺幣伍拾柒萬貳仟捌佰柒拾貳元為原告預供擔
保後，得免為假執行。
原告其餘假執行之聲請駁回。
    事實及理由
甲、程序方面：
一、按因勞動契約涉訟者，如經當事人定有債務履行地，得由該
    履行地之法院管轄，民事訴訟法第12條定有明文。查本件被
    告環球油漆股份有限公司（以下簡稱：被告公司）之主營業
    所雖設於高雄縣大寮鄉大發工業區○○街20號，不在本院轄
    區內，然因兩造所簽訂之勞動契約，約定原告之工作地點即
    契約履行地為「臺灣桃園」，為兩造所不爭執；本件既係因
    兩造間之勞動契約而涉訟，故本院就本件訴訟自有管轄權，
    合先敘明。
二、按確認法律關係之訴，非原告有即受確認判決之法律上利益
    者，不得提起之，民事訴訟法第247 條第1 項前段定有明文
    。又所謂即受確認判決之法律上利益，係指法律關係之存否
    不明確，原告主觀上認其在法律上之地位有不妥之狀態存在
    ，且此種不妥之狀態，能以確認判決將之除去者而言，最高
    法院52年度台上字第1240號判例意旨可資參照。本件原告主
    張被告公司對其所為終止僱傭關係違法無效，兩造間之僱傭
    關係仍然存在，為被告公司所否認，則原告對於兩造間之僱
    傭關係是否存在此法律關係有不安之狀態存在，必須藉確認
    判決之法律上利益除去此不安之狀態，是原告就其請求確認
    兩造間之僱傭關係存在部分，自有即受確認判決之法律上利
    益無疑。
乙、實體方面：
一、原告起訴主張：
  (一)緣原告自民國90年11月1 日起受僱於被告公司，擔任該公司
    特殊塗料事業部業務副理，於93年6 月1 日升任OEM/ODM 客
    戶經理，每月薪資新臺幣（下同）105,416 元，並負責電腦
    與手機產品之市場業務之開展工作。詎料被告公司於96年3
    月底以公司組織變更為由，先資遣原告之主管即訴外人黃懷
    德，並於同年4 月16日派任梁大維為特殊塗料事業部總經理
    ，梁大維到職後，於96年7 月10日將原告違法資遣，原告乃
    對被告公司提起確認僱傭關係存在之訴訟，經  鈞院及臺灣
    高等法院判決原告勝訴確定後，被告公司於98年12月25日通
    知原告於同年12月28日報到復職。詎原告報到復職後，發現
    被告公司將原告調任汽車烤漆服務部門專案執行經理乙職，
    負責汽車內裝零件產品塗料之市場開發及銷售服務工作。然
    於原告實際與潛在客戶接洽前，依慣例公司即應備妥樣品及
    相關測試報告，使原告充分了解產品、技術、與市場等之相
    關資訊，是當原告向被告公司詢問環球油漆公司就汽車烤漆
    相關領域是否有技術服務人員、業務開發團隊、實驗室是否
    可提供樣品、是否可出具產品測試報告、過去公司是否有相
    關下游廠商客戶資料及相關市場實績，以便原告得向客戶解
    釋推廣相關業務時，被告公司均置之不理。甚者，原告於復
    職前原從事IT領域之產品，該產品與汽車烤漆領域實有天壤
    之別，故一再請求被告公司提供有關汽車烤漆領域之相關教
    育訓練，如產品、技術、與市場等，並說明此新工作之重點
    市場開發與市場開發的聚焦領域，以及說明對原告安排此新
    工作之期望市場開發願景，以便被告能盡快進入該行業領域
    之知識與瞭解公司對此市場開發的重視程度。然被告公司仍
    不予以協助，致原告於業務推展遭遇巨大之困難。自原告復
    職以來，被告公司除將原告調任被告公司根本並不存在之部
    門，亦不願提供原告推廣業務所需之資料及相關教育訓練，
    猶仍羅織原告拒絕拜訪客戶並提交訪客報告、不接受公司之
    行政管理規定、拒絕接受新安排之職位等不實事由，而分別
    於99年5 月7 日記2 次大過、99年6 月1 日記3 次大過、99
    年6 月2 日記1 次大過，並於99年6 月3 日為開除處分，隨
    即發函以原告違反勞動基準法第第12條1 項第4 款規定終止
    勞動契約。
  (二)被告公司於98年12月28日原告復職後調動原告職務為汽車烤
    漆銷售服務部門之專案執行經理，並負責汽車內裝零件產品
    塗料之市場開發及銷售服務，不符合內政部所頒佈之調動五
    原則：
    1.依內政部74年9 月5 日74台內勞字第328433號函釋，認為
      雇主確實有調動勞工工作之必要時，得依下列五原則（下
      稱：調動五原則）處理：(1)基於企業經營上所必須；(2)不
      得違反勞動契約；(3)對勞工薪資及其他勞動條件未做不利
      益變更；(4)調動後工作與原有工作性質為其體能及技術所
      可勝任；(5)調動地點過遠，雇主應予必要協助。由此可見
      雇主調動員工，變更員工之工作內容，亦應斟酌員工之利
      益。故判斷雇主之調職命令有無權利濫用之情事，應就該
      調職命令在業務上有無必要性或合理性、並注意雇主之調
      職有無其他不當之動機或目的、與勞工因調職所可能蒙受
      之生活上不利益之程度，是否就社會一般通念檢視，該調
      職命令將使勞工承受難忍及不合理之不利益，而為綜合之
      考量。
    2.原告於復職得知所調動之職務後，因原所從事IT領域之產
      品，該產品與汽車配件領域實有天壤之別，乃一再請求原
      告之主管梁大維提供有關汽車配件領域之相關教育訓練，
      並多次請求說明此新工作之重點市場開發與市場開發的聚
      焦領域，以及對原告安排此新工作之期望市場開發願景，
      以便原告能盡快進入該行業領域之知識與瞭解公司對此市
      場開發的重視程度。然渠仍置之不理且百般刁難，致使原
      告根本並無任何之資源可與相關客戶聯絡、提供公司樣品
      及開發業務，渠所為之調動顯然有權利濫用之情事，並該
      調職命令在業務上無必要性或合理性，甚者渠之調職根本
      隱含其他不當之動機或目的，而不符前述調職五原則。
  (三)被告公司將原告從IT/TV 產品塗料市場開發及銷售服務門調
    至汽車配件開發及市場銷售服務，未提供教育訓練，於法不
    合：
    1.被告公司總經理梁大維在  鈞院99年度重勞訴字第13號確
      認僱傭關係存在等事件中證稱：與工作有直接密切關係的
      教育訓練，內容包括油漆系統、安全規定、PMOS系統、工
      廠實驗室的健康安全環境保安訓練、個人防護設備訓練云
      云；另依被告公司在前開案件中所提出民事陳報狀(三)中所
      附被證17號之教育訓練簽到表，可得知被告公司所提供之
      教育訓練，不論是工業安全衛生、消防安全訓練、職業健
      康衛生、健康促進教育訓練及競賽、TOP 5 Risk in offi
      ce，均非係針對原告開展業務，專業技能所需之教育訓練
      ，而是提供一般例行性的教育。
    2.被告公司於2007年4 月2 日上午9 時之會議記錄，其會議
      主題為全球IT政策及管理作業程序說明可知，對於油漆業
      務銷售之人員須瞭解實驗室運作之系統，並與實驗室人員
      配合，才能滿足客戶之需求，並由上述內容推敲，可得知
      業務人員與實驗室人事是有業務往來關係；另外，從與會
      人員討論相關報價方式，亦可得知，業務人員需知產品報
      價，否則與會人員毋須在開會中討論。故從會議記錄可知
      ，業務開展仍需被告公司提供產品報價教育訓練，或與實
      驗室人員配合，方能順利進行，一再證明，業務人員無須
      知情產品報價，或與實驗室人員接洽等等，與事實不符。
  (四)被告公司所持終止與原告間之勞動契約之事由，於法不合：
    1.有關被告公司認為原告不簽署「資訊行為安全規範」，不
      接受被告公司行政管理規定並顛倒管理規定，據此為無法
      全然履行勞務之理由，而於99年5 月7 日懲處原告2 次大
      過部分：
      依資訊行為安全規範之3.9 定所示，資訊管理人員負責對
      新進員工應進行教育訓練，在被告未施以教育訓練之前提
      下，原告自可暫不簽署該資訊行為安全規範，故原告尚未
      簽署資訊行為安全規範，並非無據，是被告公司以原告不
      簽署資訊行為安全規範為由記原告大過，顯有可議之處。
      又原告未有不接受被告公司行政管理並顛倒管理規定，自
      被告所提出98年12月28日至99年5 月7 日錄影譯文內容可
      知，原告並未有不接受被告公司行政管理並顛倒管理規定
      情況，且在被告所提出光碟之內容即可得知，原告於開會
      時，不斷請求上級主管梁大維協助，此舉並非顛倒管理規
      定，故被告公司以原告不接受行政管理為由懲處原告，顯
      屬無據。
    2.有關被告公司認為原告於98年12月28日至99年6 月1 日期
      間，原告未完成99年績效和發展對話之目標設定等，及未
      聽從指導監督工作事項，而遭被告公司於99年6 月1 日記
      原告大過1 次部分：
      查99年績效和發展對話目標設定完成前提，係被告公司先
      提供教育訓練、產品及價位、技術等基礎下，才可繼續完
      成設定，被告公司若未提供前述基礎，原告根本無法完成
      99年績效和發展對話目標設定。又原告為完成其上述目標
      設定屢屢向上反應，卻未得回應。在被告公司未給予教育
      訓練下，原告實無從完成99年績效和發展對話。故被告公
      司以工作規則第56條第7 款為由，對原告為記大過1 次之
      處分，洵屬無據。
    3.有關被告公司認為原告於98年12月28日至99年6 月1 日期
      間，經被告公司總經理陸續要求並屢勸原告回答問題、拜
      訪客戶並提交訪客報告等；認為原告對上級指導監督工作
      事項，未聽從指示，而於99年6 月1 日被被告公司記大過
      2 次部分：
      查原告對於總經理梁大維提問之問題，例如：為何不去拜
      訪客戶、為何未有訪客報告、為何未簽NDA 、NCA 等等，
      早已回答多次。又原告自始至終從未拒絕拜訪客戶，從98
      年12月28日起之錄影談話內容即可得知，原告從未提及拒
      絕拜訪客戶，也未拒絕提交訪客報告。反倒是原告自復職
      起，即陸續向被告公司提出市場調查報告及週報告，其中
      並多次的請求被告公司協助提供該汽車塗料市場的開發歷
      史、產品、技術、開發與技術團隊、教育訓練、市場工具
      ，惟被告公司始終不為所動，根本未予原告任何之協助，
      原告又如何出外訪客並提交訪客報告。被告公司以工作規
      則第56條第7 款為由，對原告之記過處分誠屬無據。
    4.有關被告公司以原告屢次於SP會議時，不但對總經理梁大
      維職務上合理查詢、指導不回答也不聽從，並以原告於99
      年5 月25日寄發不實之電子郵件之理由，懲處原告大過1
      次部分：
      原告所發前開電子郵件，係陳述事實，並無刻意指摘上級
      主管。原告自復職後，一直遵照復職時，被告公司所安排
      之工作，然於執行職務時遇到困難，並一再請求被告公司
      給與工作上的協助，惟被告公司卻處處刁難原告，稱原告
      未按被告指示訪客、提交具體之訪客報告、未完成年度員
      工績效發展對話之目標設定等，並主觀認定原告未完成上
      述事項，是原告不遵從被告公司總經理之指示，而認定原
      告態度不佳等，並將原告記過處分，被告公司之行為不僅
      無理，且其蓄意為刁難原告等的復職工作，實屬不當。
  (五)綜上，被告公司終止兩造間之僱傭契約既不合法，兩造間之
    僱傭關係仍屬存在，而被告公司受領勞務遲延，原告亦無向
    他處服勞務取得報酬，則原告自得請求被告公司給付僱傭報
    酬。查被告公司給付原告薪資僅至99年6 月3 日，自同年月
    4 日起即未給付原告薪資，而因原告之日薪為3,514 元（10
    5,416 ÷30＝3,514 ，小數點以下四捨五入），故自99年6
    月4 日起至99年6 月30日止，原告應得之薪資為94,878元（
    3,514 ×27＝94,878）；另被告公司自99年7 月起至原告復
    職之日止，亦應按月於每月之25日給付原告薪資105,416 元
    。
  (六)依被告公司與原告間之勞雇契約及工作規則規定，被告公司
    均會固定提供年終獎金、特別休假未休工資、三節禮金、員
    工子女教育補助等。原告復職時，被告公司應允將會補足前
    開各項獎金及補助，此有被告公司於98年12月28日所提供之
    計算表1 份可稽，茲將被告應給付之項目及金額分述如下：
    1.固定年終獎金部分：
      依被告公司之工作規則第47條第1 項第3 款規定：「固定
      獎金以每人之底薪一個月為計算基礎。」，且此僅需符合
      於上年度12月底前就職之要件，即應發放。查，因被告公
      司於96年間違法終止勞動契約，並於98年12月28日通知原
      告復職，然被告公司迄今仍未給付原告96年、97年及98年
      等3 個年度合計3 個月之固定年終獎金316,248 元。
    2.特別休假未休工資部分：
      原告於96年尚有特別休假12.75 天、97年尚有特別休假15
      天、98年尚有特別休假15天，合計42.75 天，是被告公司
      應補償原告150,224 元（3,514×42.75 ）。
    3.三節獎金、生日禮金等部分：
      依被告公司於原告復職時所出具之計算表可知，被告公司
      應允將會補足被告於96年至98年間所積欠之開工獎金1,20
      0 元、生日禮金1,000 元、農曆年節獎金9,000 元、勞工
      節獎金1,200 元、端午獎金9,000 元、中秋獎金9, 000元
      、旅遊補助75,000元及子女教育補助金1,000 元，合計為
      106,400 元。
  (七)並聲明：(1)確認原告與被告間僱傭關係存在。(2)被告應自99
    年7 月1 日起至原告復職之日止，按月於每月25日給付原告
    105,416 元，及自各期應給付日之翌日起至清償日止，按週
    年利率5 ％計算之利息。(3)被告應給付原告667,750 元，及
    自起訴狀繕本送達翌日起至清償日止，按週年利率5 ％計算
    之利息。(4)上開第(2)、(3)聲明部分，原告願供擔保請准宣告
    假執行。
二、被告抗辯稱：
  (一)有關原告請求確認僱傭關係存在暨請求給付復職前薪資部分
    （即原告訴之聲明第1 項及第2 項）：
    1.原告復職後，雖其工作「職稱」更改為銷售服務部門之專
      案執行經理，但其工作「實質內容」仍係特殊塗料之市場
      開發及銷售服務，與其復職前並無任何不同，故被告公司
      既未將原告「調職」，自無內政部所頒佈之「雇主調動勞
      工工作之五項原則」之適用；退萬步言，縱認被告公司有
      調動原告之職務，惟亦無違反前揭原則之情事，茲析述如
      下：
      (1)被告公司自96年4 月份起，即已針對特殊塗料事業部進
        行組織架構調整，將原有之商業發展部及銷售服務部予
        以整併，僅保留銷售服務部、行政部及實驗室等3 個部
        門，並將原商業發展部員工之「工作職稱」調整為銷售
        服務部之專案執行經理（Key Account Manager ），同
        時聘任梁大維擔任特殊塗料事業部總經理，負責統領上
        開3 個部門之業務運作，並承擔臺灣市場銷售服務業績
        之成敗。因此，銷售服務部員工之工作說明書上均載明
        渠等係直接接受特殊塗料事業部總經理之指揮監督。是
        以，原告於98年12月28日復職時，被告公司之特殊塗料
        事業部既因組織架構調整而將商業發展部裁撤，自無再
        回復其原本工作職稱之可能。況且，被告公司之特殊塗
        料事業部雖於96年4 月份前係分別下設商業發展部及銷
        售服務部，然而兩個部門之員工屬性皆為業務人員，且
        均需負責市場開發及銷售服務，只是商業發展部較著重
        在潛在客戶之市場開發，而銷售服務部則較著重在既有
        客戶之銷售服務。因此，被告公司雖將原告之工作職稱
        調整為銷售服務部之專案執行經理，但其實質工作內容
        仍為特殊塗料之市場開發及銷售服務。職是，被告公司
        既僅變更原告之「工作職稱」，並未變更原告之「實質
        工作內容」，應認被告公司並未調動原告之工作，自無
        前揭原則之適用。
      (2)退步言之，縱認被告公司有調動原告之職務，但被告公
        司所為亦符合前揭原則，茲分述如下：
        被告公司特殊塗料事業部因進行組織架構調整，自96
          年4 月份起即已將原商業發展部整併至銷售服務部，
          而原告於復職前所負責之IT/TV 產業客戶，已有其他
          業務人員負責，經評估並無擴充業務人力之需要，且
          有鑑於Automotive產業客戶亦是被告公司拓展業務的
          重點對象之一，方於原告復職後指派其負責Automoti
          ve產業客戶，希冀借重原告優異之專業能力及豐富之
          工作經驗拓展該領域之業務。是被告公司將原告之工
          作職稱調整為銷售服務部專案執行經理，並請其改為
          負責Automotive產業客戶，此乃基於企業經營上所必
          需。
        依兩造間之勞動契約或工作說明書觀之，均足證兩造
          間並未約定原告僅限於負責特定產業類別之客戶，換
          言之，只要是在特殊塗料領域範圍內，不論是何種產
          業類別之市場開發與銷售服務，均屬兩造間所約定原
          告之工作範圍。是以，被告公司雖將原告之工作職稱
          調整為銷售服務部之專案執行經理，但其實質工作內
          容仍為特殊塗料之市場開發及銷售服務，與其復職前
          並無任何不同，足見被告公司調動原告之「職務」，
          並未違反勞動契約。
        被告公司雖將原告之工作職稱調整為銷售服務部之專
          案執行經理，但並未對原告復職前之薪資及其他勞動
          條件，作任何不利於原告之變更。
        依原告復職前後之工作說明書可知，其復職後不論是
          工作所需之專業知識、專業技能、相關工作經驗要求
          或工作之主要職責及其內容，均未超出復職前原有之
          工作範圍。再者，被告公司調整原告所負責之產業客
          戶類別，並不會影響其進行市場開發及提供銷售服務
          。尤有甚者，原告有多年從事市場開發及銷售服務之
          工作經驗，且自92年起即任職於被告公司，因此對於
          被告公司及所屬集團有關市場開發及銷售服務之業務
          運作模式均甚為熟稔，足證原告復職後所調整之工作
          內容，應為其體能及技術所可勝任。
      (3)原告稱其復職後被告公司一再強迫其填寫人事薪資異動
        申請表云云。惟查，該申請表係針對員工在公司現存不
        同部門間調動時所使用，且依該表格欄位所示，該申請
        表係由原任部門主管、新任部門主管、人事經理、財務
        經理及總經理共同簽署，並無異動員工簽名欄位，況該
        表格欄位尚包括職稱、底薪、津貼等項目，豈有可能係
        由員工自行填寫並提出申請。因此，於原告復職時，被
        告公司特殊塗料事業部既已無商業發展部存在，自無所
        謂在不同部門間異動的問題，又原告復職後之薪資並無
        任何異動，該申請表亦非由員工自行填寫並提出申請，
        是被告公司當無強迫原告簽署該申請表之可能與必要。
    2.兩造間既屬勞動契約關係，基於勞動契約從屬性，原告自
      應依被告公司之工作指示提供勞務給付。詎原告復職後卻
      假借各種理由拒絕提供勞務給付，不僅違反兩造間勞動契
      約及被告公司工作規則且屬情節重大，茲析述如下：
      (1)原告拒絕外出拜訪客戶並提交訪客報告：
        原告依兩造間勞動契約所應提供之勞務給付內容，即
          為主動積極地拜訪被告公司指派其所負責產業類別之
          潛在客戶，如從未親至客戶處所進行拜訪，實難期待
          僅以電話或電子郵件等方式聯繫，即可與客戶建立長
          期良好之合作關係。故被告公司之業務人員因外出執
          行職務而實際支出之汽車油資、停車費及過路費等，
          均可檢附相關憑證向被告公司申領差旅費，另因業務
          人員外出執行職務均係使用其私人車輛，因此，被告
          公司對於業務人員均於每月另發給18,000元之汽車（
          折舊）補助，其目的即係要求業務人員必須積極地外
          出拜訪客戶。又被告公司要求業務人員於外出拜訪客
          戶後需提交訪客報告，其目的除在於及時地瞭解業務
          人員與客戶間之實際接觸情形，以便適時地給予關心
          或指導外，同時亦寓有監督渠等出勤狀況之用意。
        被告公司自96年4 月梁大維總經理到職起，即要求業
          務人員於外出拜訪客戶後，應向上級主管提交訪客報
          告，原告既屬業務人員，職司市場開發及銷售服務之
          工作，則被告公司要求原告外出拜訪客戶並提交訪客
          報告，實係要求原告依勞動契約本旨提供勞務給付，
          當屬合理之指揮監督。被告公司曾共計36次要求原告
          應儘速外出拜訪客戶並提交訪客報告，惟原告僅於99
          年4 月29日製作一份內容不完整的訪客報告，總經理
          要求原告重新修正，但原告仍置若罔聞。是以，原告
          拒絕外出拜訪客戶並提交訪客報告，顯已違反兩造間
          勞動契約本旨，無法滿足被告公司透過與原告間之勞
          動契約所欲達成之客觀合理經濟目的，且情節重大。
          是被告公司自得依勞動基準法第12條第1 項第4款規
          定，不經預告而終止與原告間之勞動契約；且原告經
          其上級主管多次勸導仍不聽從，亦已違反被告公司工
          作規則第56條第7 款規定，被告公司依該規定將原告
          記大過，並無不妥。
        原告稱係因被告公司未依其要求提供教育訓練及開發
          市場工具等，始致其無法外出拜訪客戶云云，顯屬無
          據，茲分述如下：
          a.有關「更換客戶產業類別」之教育訓練部分：
            被告公司之塗料產品僅區分為低溫漆與高溫漆兩種
            ，其中低溫漆主要係用於塑膠材質之物件上，高溫
            漆則主要係用於金屬材質之物件上，至於所謂的「
            IT/TV 」、「Wireless」、「Life Style」或「汽
            車內裝零件」等，則僅係被告公司針對客戶產業所
            為之歸類，與被告公司之塗料產品種類完全無涉。
            惟原告卻刻意以塗料噴塗之物件作為比較對象，企
            圖使鈞院誤認原告復職前後所負責推銷之塗料有「
            天壤之別」。再者，無論原告負責之客戶產業類別
            為何，其主要工作內容均係與客戶建立關係、瞭解
            客戶需求並取回樣板、爭取銷售機會並提供後續銷
            售服務等，故原告並不會因更換客戶產業類別而須
            改變其工作模式與方法。又原告既係因具有從事市
            場開發與銷售服務之專業能力與工作經驗，而經被
            告公司聘任為特殊塗料業務人員，且原告任職於被
            告公司及所屬集團從事市場開發及銷售服務之工作
            已長達10年之久，足認其對於被告公司及所屬集團
            有關市場開發及銷售服務之業務運作模式甚為熟稔
            ，是被告公司自無再為原告安排有關市場開發與銷
            售服務之教育訓練課程之必要。另被告公司之特殊
            塗料業務人員中，亦不乏有變更原本所負責之客戶
            產業類別者，例如：劉佩舉從原本僅負責手機產業
            客戶，其後則同時負責運動休閒器材產業客戶；胡
            真從原本負責桌上型電腦主機產業客戶，其後依序
            改為負責電腦鍵盤、電腦週邊商品、數位相機及筆
            記型電腦等產業客戶；留瑞澤從原本負責手機產業
            客戶、電視顯示器邊框產業客戶及電腦週邊商品產
            業客戶，其後依序改為負責投影機及筆記型電腦等
            產業客戶。由此可知，被告公司調整業務人員所負
            責之客戶產業類別，單純係基於企業經營上之考量
            ，絕非刻意針對原告而為。
          b.有關公司網路及電子郵件系統部分：
            按現今資訊科技發達，個人電腦及網際網路已被廣
            泛地使用，如不使用上開資訊工具，商業發展恐難
            以繼續維持，但使用上開資訊工具，卻又有商業資
            料容易洩漏或遭竊取等潛在風險，因此，企業對於
            資訊工具之使用均甚為注意，並定有相關資訊行為
            安全規範要求員工必須遵循，此乃企業經營上所必
            需，而為合理之工作要求。又資訊行為安全規範係
            屬公司行政管理措施或工作指示，並未涉及勞動條
            件之變更，被告公司為使員工確實瞭解資訊行為安
            全規範內容，以避免員工因不當使用資訊設備而對
            被告公司造成無法回復之損害，爰要求員工必須詳
            細審閱並簽署表示同意接受後，始為員工安裝公司
            網路及電子郵件系統。本件原告及訴外人黃懷德、
            于靜文於復職時先異口同聲表示原本使用的辦公用
            筆記型電腦均已毀損，但當被告公司要求渠等提出
            該等電腦予資訊部門檢測修復時，卻又異口同聲表
            示該等電腦均已遺失。又被告公司於原告及訴外人
            黃懷德、于靜文復職後，曾多次要求渠等儘速簽署
            「資訊行為安全規範」，俾利被告公司為其安裝公
            司網路及電子郵件系統，然而，渠等將上開文件交
            其委任律師協助審閱後，並未向被告公司提出拒絕
            簽署上開文件之合理正當理由。是被告公司綜合考
            量上情後，實無法替原告安裝公司網路及電子郵件
            系統。
          c.有關公司名片部分：
            原告復職後即不斷地對被告公司調整其工作職稱一
            事提出質疑，被告公司多次與原告溝通但仍無效果
            ，以致被告公司遲至99年3 月間兩造進行勞資爭議
            協調時，始將公司名片交付予原告。再者，原告復
            職後一再地要求被告公司不得將其個人行動電話號
            碼印製在公司名片上，然依95年10月16日及96年1
            月29日被告公司特殊塗料事業部員工名片送印資料
            所示，原告復職前與其他業務人員之公司名片上均
            載有個人行動電話號碼，顯見原告係刻意以此作為
            拒絕提供勞務給付之藉口。況自被告公司交付公司
            名片起至原告遭解僱止，尚有約兩個月左右的時間
            ，亦未曾見原告因此外出拜訪客戶，是以原告辯稱
            係因被告公司未提供公司名片，致其無法外出拜訪
            客戶云云，委無可採。
          d.有關產品報價策略部分：
            依訴外人黃懷德於臺灣高等法院98年度重勞上字第
            1 號確認僱傭關係存在等案件中所提民事綜合辯論
            意旨狀第15頁所載，渠等亦不否認向客戶報價係由
            專責部門處理，且僅於報價部門向其詢問時始提供
            報價建議，其並無報價金額之決定權等語。是業務
            人員既毋庸負責向客戶報價，且無報價金額之決定
            權，則原告辯稱係因被告公司未提供產品之報價策
            略，以致其無法外出拜訪客戶云云，顯屬無據。
          e.有關實驗室技術人員名單部分：
            被告公司之業務人員將其自客戶處攜回之樣板交給
            實驗室處理時，可直接以電話或電子郵件通知，實
            驗室會將前述需求填載在工程卡上，待處理完畢會
            請業務人員在工程卡上簽名取回樣板。是實驗室為
            處理業務人員攜回之客戶樣板，早已建立一套完整
            的作業流程，業務人員係向實驗室而非特定技術人
            員提出申請。是以，原告辯稱係因被告公司未告知
            其有關實驗室之技術人員名單，以致其無法外出拜
            訪客戶云云，洵不足採。
          f.有關塗料調配或噴塗技術部分：
            就客戶的立場而言，只要被告公司所提供的塗料能
            達到客戶的需求，並無必要瞭解被告公司有哪些塗
            料調配或噴塗技術，自無與原告當面討論塗料調配
            或噴塗技術之可能與必要。是以，原告稱係因被告
            公司未提供其有關塗料調配或噴塗技術之教育訓練
            ，以致其無法外出拜訪客戶云云，顯屬無稽。
          g.有關客戶名單部分：
            從事市場開發或銷售服務之業務人員，必須對於產
            業發展及市場狀態有一定的瞭解與認識，從而，被
            告公司業務人員在進行市場開發或銷售服務前，均
            須就其所負責的產業類別進行市場調查。其次，被
            告公司並非學術研究或產業分析機構，故業務人員
            僅需透過網路蒐集相關資料，以瞭解目前產業發展
            趨勢及該產業市場上現有哪些客戶存在即可。再者
            ，依原告之工作說明書所載，市場調查亦為其主要
            之工作職責，從而，原告透過市場調查以瞭解其所
            負責之產業類別中究竟有哪些客戶存在，本即屬其
            對被告公司所應提供之勞務給付內容，豈有反而要
            求被告公司提供之理。是以，原告稱係因被告公司
            未提供Automotive產業之客戶名單，以致其無法外
            出拜訪客戶云云，顯屬無稽。
          h.有關公司組織架構圖及Automotive市場之歷史績效
            報告、市場發展願景書、市場開發前評估報告等部
            分：
            原告任職被告公司之初，被告公司特殊塗料事業部
            因尚未設置總經理職位，故係要求原告直接向被告
            公司所屬集團特殊塗料事業亞洲區總經理報告，惟
            被告公司特殊塗料事業部自96年4 月起已聘請梁大
            維擔任總經理，故原告復職後即要求其應直接向梁
            大維總經理報告。從而，原告既已知悉其業務上應
            向何人報告，被告公司自無再提供公司組織架構圖
            之必要。此外，兩造間既屬勞動契約關係，原告僅
            需依被告公司指示提供勞務給付，自無需瞭解被告
            公司有關Automotive市場之歷史績效、市場發展願
            景及市場開發前評估等事項之必要。況此亦與原告
            能否外出拜訪客戶完全無涉。是以，原告稱係因被
            告公司未提供上開資料，以致其無法外出拜訪客戶
            云云，顯不足採。
        原告拒絕完成99年度員工績效和發展對話（P&D ）之
          目標設定：
          按被告公司之績效考核制度，係於每年6 月及12月分
          兩次針對員工之績效進行考核，為此，被告公司會要
          求業務人員於每年初預先規劃該年度之工作目標，再
          由總經理依公司整體營運計畫、營運目標及各該業務
          人員之能力條件，分別與各該業務人員進行對話，俾
          利針對各該業務人員所訂工作目標提出修正建議。被
          告公司曾共計18次要求原告應儘速完成99年度員工績
          效和發展對話之目標設定，然原告至遭解僱日止並未
          設定任何工作目標，以致被告公司無法對其進行績效
          考核，亦難以對其下達工作指示。而由原告拒絕完成
          年度工作目標設定一事觀之，足認原告主觀上並無為
          被告公司提供勞務給付之意願，實無法滿足被告公司
          透過與原告間之勞動契約所欲達成之客觀合理經濟目
          的，原告顯屬違反勞動契約且情節重大之事由，被告
          公司自得依勞動基準法第12條第1 項第4 款規定，不
          經預告而終止與原告間之勞動契約；且原告經其上級
          主管多次勸導仍不聽從，亦顯已違反被告公司工作規
          則第56條第7 款規定，被告公司依該規定將原告記大
          過，應屬妥適。
      (3)原告其餘違反勞動契約人格從屬性之事由：
        自98年5 月7 日原告被記大過2 次後，至99年6 月1 日
        止，被告公司特殊塗料事業部總經理與原告進行會議時
        ，仍多次質問原告為何始終拒絕簽署資訊行為安全規範
        、保密協定等文件，亦未積極外出拜訪客戶，又不依要
        求修正唯一提出的訪客報告，且未依指示提出銷售預估
        等情，惟原告均沈默不語，採取消極不予回應的態度，
        或僅表示要拿假卡準備請假，對於總經理的質疑及要求
        均置若罔聞，顯見原告對於總經理有關職務上之查詢有
        故意隱瞞之情事；此外，原告於99年5 月25日寄發電子
        郵件給被告公司特殊塗料事業部總經理及人事經理，信
        中指摘總經理不准原告在密閉會議室開啟空調，亦關門
        不讓原告喝水、上廁所云云，惟觀諸當日會議紀錄可知
        ，原告根本未曾向總經理提出開啟空調、喝水及上廁所
        等要求，況總經理僅要求原告儘速在會議室內完成交辦
        事項，但並未限制原告不能離開會議室，是以，原告於
        上開郵件中所述，顯與客觀事實不符。原告上開行為，
        顯已分別違反工作規則第56條第7 款及第14款等規定，
        被告公司依上開規定分別將原告記大過，應無不妥。
    3.基於勞動契約之從屬性，無論被告公司於原告復職前是否
      設有針對Automotive產業客戶之銷售服務部門、有無與Au
      tomotive產業客戶交易之銷售實績及Automotive市場究竟
      有無開發價值，原告均應依照被告公司之指示提供勞務給
      付，茲析述如下：
      (1)依訴外人黃懷德於另案所提證物16顯示，被告公司所屬
        集團在亞洲地區所建立的商業團隊，包括Automotive汽
        車（內裝零件）市場在內，且僅係先行公告Wireless無
        線通信器材市場及IT-TV 資訊科技暨數位電視市場的新
        任組織管理者，至於Automotive汽車（內裝零件）市場
        部分，則將另行公布，由此可見，汽車內裝零件塗料市
        場，自屬被告公司及所屬集團所欲開發經營之市場領域
        。又被告公司並未針對特定的客戶產業類別或塗料市場
        成立特定的市場開發及銷售服務之單位或部門，而係由
        特殊塗料事業部總經理依照其經營策略與規劃，指派或
        調整各專案執行經理所負責之客戶產業類別。從而，汽
        車內裝零件塗料市場既屬被告公司及所屬集團所欲開發
        經營之市場領域，則被告公司因考量原告復職時IT-TV
        資訊科技暨數位電視市場已有其他專案執行經理負責，
        且希冀借重其從事市場開發及銷售服務之豐富專業能力
        與工作經驗，以協助被告公司開發汽車內裝零件塗料市
        場，自屬合理。
      (2)基於勞動契約之從屬性，無論被告公司在原告復職前有
        無汽車內裝零件塗料之銷售行為，均無礙於原告應依被
        告公司指示提供勞務給付；其次，被告公司雖有特殊塗
        料的商業（市場開發及銷售服務）團隊，但並無特殊塗
        料的製造生產線，故無論開發或銷售的市場是IT-TV 、
        Wireless、Life Style或Automotive，其所需塗料均係
        向被告公司所屬集團設在大陸地區的子公司進貨，原告
        對此知之甚詳；況且被告公司及所屬集團在亞洲地區共
        設有4 個實驗室，被告公司的業務人員亦可向臺灣以外
        的實驗室提出申請，是以自不影響原告在臺灣進行市場
        開發或銷售服務。
    4.自原告復職以來，被告公司一再對原告提出應坐在辦公室
      指定座位、簽署資訊行為安全規範及保密協定以便安裝公
      司網路及電子郵件系統、外出拜訪客戶並提交訪客報告、
      完成員工績效及發展對話之目標設定等合理之工作指示，
      並經由原告之直屬上級主管透過一對一會議方式不斷地督
      促其應儘速完成，詎原告不僅一再藉故拒絕，甚至多次委
      請律師發函要求被告公司應按其指示提出說明並提供相關
      資料。尤有甚者，就連其直屬上級主管所要求完成之工作
      日報表及市場調查報告，其竟係以律師函附件之方式提出
      。此外，觀諸原告自行提出之每週活動報告可知，其自復
      職日起耗費半個多月時間檢閱相關復職文件，惟直至其遭
      解僱日止，仍拒絕簽署或完成上開文件，且從未說明其拒
      絕簽署之正當理由何在；其後大多數時間都是待在辦公室
      內研讀有關水性塗料技術書籍或年度稽核考前模擬總複習
      ，僅外出拜訪過1 家客戶；且其所安排之後續工作進度，
      就被告公司對其所為之相關工作指示，卻完全置若罔聞。
      被告公司除依工作規則對原告記大過處分外，甚至委請律
      師正式向原告發函，促請原告儘速依兩造間之勞動契約本
      旨提供勞務給付。詎料，原告於遭記過處分及接獲前述律
      師函後，仍然藉故拒絕對被告公司提供勞務給付，是實難
      以期待被告公司再與原告繼續勞動契約關係。故被告公司
      終止與原告間之勞動契約關係，符合解僱最後手段性，應
      屬適法。
  (二)有關原告請求給付96年4 月1 日至98年12月28日間之年終獎
    金等部分（即原告訴之聲明第三項）：
    原告請求被告公司給付之年終獎金、三節獎金，依勞動基準
    法第2 條第3 款及同法施行細則第10條第2 款至第3 款規定
    ，並非勞工因工作而獲得之報酬，而係屬雇主為改善勞工生
    活而具有勉勵、恩惠性質之非經常性給與。同理，原告請求
    被告公司給付之勞工節獎金、生日禮金，亦應屬於雇主為改
    善勞工生活而具有勉勵、恩惠性質之非經常性給與。其次，
    原告請求被告公司給付之旅遊補助金、子女教育補助金，依
    勞動基準法第2 條第3 款及同法施行細則第10條第4 款規定
    ，亦非勞工因工作而獲得之報酬，而係雇主為改善勞工生活
    而具有勉勵、恩惠性質之非經常性給與。況被告公司之旅遊
    補助金，需視被告公司去年度之業績表現決定補助金額，並
    非補助固定金額；又被告公司之子女教育補助金，不僅只針
    對有子女之員工發放，且限於每年2 月底、9 月底以前，憑
    子女之註冊單收據提出申請。是被告公司之旅遊補助金、子
    女教育補助金當非屬勞工因工作而獲得之報酬，而係為改善
    勞工生活而具有勉勵、恩惠性質之非經常性給與。是以，原
    告請求被告公司給付96年4 月1 日至98年12月28日間所積欠
    之上開項目金額，委無可採。
  (三)並為聲明：(1)原告之訴駁回。(2)如受不利判決，被告願供擔
    保，請准宣告免為假執行。
三、得心證之理由：
  (一)原告主張伊自90年11月1 日起受僱於被告公司，擔任該公司
    特殊塗料事業部業務副理，於93年6 月1 日升任OEM/ODM 客
    戶經理，每月薪資105,416 元，負責電腦與手機產品之市場
    業務之開展工作。嗣被告公司於96年7 月10日將原告違法資
    遣，經原告對被告公司提起確認雇傭關係存在之訴訟，經本
    院及臺灣高等法院判決原告勝訴確定後，被告公司於98年12
    月25日通知原告於同年12月28日報到復職，並將原告調任於
    汽車烤漆服務部門專案執行經理乙職，負責汽車內裝零件產
    品塗料之市場開發及銷售服務工作。嗣後被告公司以原告拒
    絕拜訪客戶並提交訪客報告、不接受公司之行政管理規定、
    拒絕接受新安排之職位等不實事由，而將原告分別於99年5
    月7 日記2 次大過、99年6 月1 日記3 次大過、99年6 月2
    日記1 次大過，於99年6 月3 日為開除處分，並於99年6 月
    7 日寄發存證信函以原告違反勞動基準法第第12條1 項第4
    款規定通知原告兩造於99年6 月3 日終止勞動契約之事實，
    為兩造所不爭執，並有本院96年度重勞訴字第9 號民事判決
    影本1 份、臺灣高等法院98年度重勞上字第3 號判決影本1
    份、民事判決確定證明書影本1 紙、桃園縣政府勞資爭議調
    解紀錄影本1 份、員工獎懲記錄表影本6 紙、99年6 月7 日
    鳳山中山東路郵局第000294號存證信函影本1 份為證（見本
    院卷第10頁至第31頁、第49頁至第55頁）。是原告此部分主
    張之事實，堪信為真實可採。
  (二)茲本件應審究者為：
    1.被告公司於原告復職時，將原告原任職特殊塗料事業部OE
      M/ODM 客戶經理，負責電腦與手機產品之市場業務之開展
      工作，調任至汽車烤漆服務部門專案執行經理乙職，負責
      汽車內裝零件產品塗料之市場開發及銷售服務工作，是否
      屬工作內容之變更？調動後之工作是否為原告原有技能所
      能勝任？有無施以專業訓練之必要？是否符合內政部頒布
      之「雇主調動勞工工作之五項原則」？
    2.被告公司於99年6 月3 日以原告違反工作規則遭記大過超
      過3 次，及怠於工作，而依工作規則第57條第3 款、第57
      條第15款、第16款規定，不經預告而終止勞動契約，及以
      符合勞動基準法第12條第1 項第4 款所定「違反勞動契約
      及工作規則且情節重大」之解僱事由而終止與原告間之勞
      動契約是否合法？
    3.原告請求被告公司給付96年4 月1 日至98年12月28日期間
      之年終獎金、特別休假未休工資、三節獎金、生日禮金、
      勞工節獎金、旅遊補助及子女教育補助金等，是有理由？
  (三)分別論述如下：
    1.被告公司於原告復職時，將原告原任職特殊塗料事業部OE
      M/ODM 客戶經理，負責電腦與手機產品之市場業務之開展
      工作，調任至汽車烤漆服務部門專案執行經理乙職，負責
      汽車內裝零件產品塗料之市場開發及銷售服務工作，是否
      屬工作內容之變更？調動後之工作是否為原告原有技能所
      能勝任？有無施以專業訓練之必要？是否符合內政部頒布
      之「雇主調動勞工工作之五項原則」？
      (1)原告自90年11月1 日起受僱於被告公司，擔任該公司特
        殊塗料事業部業務副理，於93年6 月1 日升任OEM/ODM
        客戶經理，負責電腦與手機產品之市場業務之開展工作
        ；嗣原告於同年12月28日復職時，被告公司將原告調任
        於汽車烤漆服務部門專案執行經理乙職，負責汽車內裝
        零件產品塗料之市場開發及銷售服務工作之事實，為兩
        造所不爭執，則原告原負責電腦與手機產品之市場業務
        之開展工作，其銷售服務之客戶對象為生產電腦、手機
        及零組件之公司或廠商，而其復職後所負責汽車內裝零
        件產品塗料之市場開發及銷售服務工作，其銷售服務對
        象則為製造汽車內裝零件產品之公司或廠商，雖然原告
        均須就被告公司生產之特殊塗料為推銷，然不同之銷售
        對象意味著原告必須在汽車內裝零件產品之領域中重新
        開發新客戶及市場，爭取客戶之採購訂單。從而，被告
        公司於原告復職時，將原告自原任職之特殊塗料事業部
        OEM/ODM 客戶經理，負責電腦與手機產品之市場業務之
        開展工作，調任至汽車烤漆服務部門專案執行經理乙職
        ，負責汽車內裝零件產品塗料之市場開發及銷售服務工
        作，顯屬工作內容之變更，被告前開辯稱其僅係變更原
        告之工作職稱，並未變更原告之實質工作內容，實際上
        並未調動原告之工作云云，不足採信。
      (2)依內政部於74年9 月5 日發布74台內勞字第328433號函
        釋意旨，認為雇主確實有調動勞工工作之必要時，得依
        下列五原則處理：「(1)基於企業經營上所必須；(2)不得
        違反勞動契約；(3)對勞工薪資及其他勞動條件未做不利
        益變更；(4)調動後工作與原有工作性質為其體能及技術
        所可勝任；(5)調動地點過遠，雇主應予必要協助。」（
        見本院卷一第60頁）。是依上開「調動五原則」可知，
        雇主調動員工之職位或職務，而變更員工之工作內容時
        ，除基於企業經營上所必須、不得違反勞動契約及勞工
        薪資及其他勞動條件未做不利益變更外，調動後之工作
        須為員工體能及技術所可勝任。本件原告主張被告公司
        於原告復職後將原告從原任職之IT/TV 產品塗料市場開
        發及銷售服務部門調至汽車烤漆銷售服務部門之專案執
        行經理，負責汽車內裝零件產品塗料之市場開發及銷售
        服務，惟未對原告提供教育訓練，不符合內政部所頒佈
        之調動五原則云云；被告則辯稱：原告復職後不論是工
        作所需之專業知識、專業技能、相關工作經驗要求或工
        作之主要職責及其內容，均未超出復職前原有之工作範
        圍。被告公司調整原告所負責之產業客戶類別，並不會
        影響其進行市場開發及提供銷售服務，復職後所調整之
        工作內容自為原告之體能及技術所可勝任云云。經查：
        證人留瑞澤（即被告公司特殊塗料部門專案經理）於
          本院99年度重勞訴字第13號案件審理時證稱：「（問
          ：證人擔任專案執行經理最主要工作為何？）答：協
          助公司業務開發，主要是我們要去拜訪客戶，創造一
          些生意製造的機會。」、「一般情況是我們會去拜訪
          客戶，客戶會將他的需求告知我們，客戶可能會提供
          一些樣品給我們帶回去實驗室進行色樣開發，開發完
          畢後，我們就將樣品帶給客戶確認，等客戶確認才能
          進行使用。」、「（問：公司有無要求證人開發過新
          客戶？）答：有。」、「（問：證人在開發新客戶前
          有無需要去進行市場調查？）答：過往我們有進行一
          些市場調查。」、「（問：公司要求證人進行市場調
          查主要內容為何？）答：市場分析，我之前有做過電
          視機部分，就是進行未來LCD TV趨勢成長分析及一些
          製造商分析。」、「（問：若證人開發新的客戶，是
          否需要出外拜訪客戶？）答：當然要。」、「有些時
          候客戶的產品需要到客戶那邊才能瞭解實際使用油漆
          範圍，同時大部分我們與客戶在做時都具有保密性，
          他們會希望我們到客戶端那邊，他們再拿給我們看，
          跟客戶當面談的話，對未來與客戶維持關係比較容易
          。」、「（問：業務人員是否也必須瞭解公司有哪些
          塗料產品才能外出拜訪客戶？）答：公司對塗料產品
          定義是區分油漆的系統，如高溫或是低溫油漆之類，
          實際上並沒有因為客戶去區別分產品的不同。」、「
          （問：證人所負責的塗料產品類別有何變更情況？）
          答：我們公司的產品類別就只是我前述的高溫或低溫
          油漆，只有客戶類別在變更。」、「（問：證人前述
          公司有改變證人負責的客戶類別，有無因此而對證人
          進行教育訓練？）答：針對變更客戶類別時沒有。」
          、「（問：公司沒有因此提供證人教育訓練的話，是
          否因此導致證人無法執行職務？）答：不會影響，因
          為公司有一套流程，如我前述，我們是蒐集資料後外
          出拜訪客戶，從客戶端拿到他們的需求再回到實驗室
          ，所以依循這套原則的話，並不會因為客戶的變更而
          變更其操作流程。」等語（見本院卷一第289 頁背頁
          至第291頁）。
        證人陳敬賢（即被告公司前實驗室經理，現任職業務
          部門）於本院99年度重勞訴字第13號案件審理時證稱
          ：「（問：證人知否被告公司所生產烤漆或油漆有哪
          些分類？）答：簡單來說有分低溫漆及高溫漆……」
          、「（問：高溫漆主要用途為何？）答：以金屬件為
          主，如鋁鎂合金、電腦外殼、手機外殼、腳踏車避震
          器或是前叉。」、「（問：低溫漆主要用途為何？）
          答：主要用於塑膠類產品，如電腦外殼、手機外殼、
          電腦螢幕外殼，但有時候在金屬件上面也會使用。」
          、「（問：使用高溫漆或低溫漆是否會因為產品的產
          業類別不同而有所不同？）答：以我實驗室的角度而
          言，業務人員會給我客戶需求，我會依據業務需求製
          作，但實驗室的立場不會去管這些漆使用在那些產品
          上，因為這些漆是部分通用的，實驗室不會去管業務
          將這些漆賣給哪些產業，也不會管用於哪些產品，我
          們只依工單的需求製作。」、「（問：業務人員將單
          據給實驗室是否會跟實驗室說客戶需要的油漆要使用
          於哪些產品上面？）答：一般他們在工單上面沒有記
          載，我們也會去問，看是用於金屬件或塑膠件，才能
          與工程師講要調配高溫漆或低溫漆……」、「（問：
          被告公司生產的漆有使用在汽車的外部或是內部裝潢
          零組件上？）答：……我們公司生產的漆可以使用於
          此部分。」、「（問：使用在電腦、手機產品塑膠外
          殼的漆與使用於汽車內部裝潢塑膠零組件上面的漆是
          否相同？）答：部分相同，依我實驗室來說不管業務
          人員接進來的工單依實驗室的立場是不分的…依我現
          有實驗室的塗料可以在電腦及汽車內飾件部分都可以
          通用…」、「產業類別我們業務本身要瞭解這家公司
          有產品，技術規格部分，就實驗室而言，每次油漆要
          出去時，實驗室會附上出貨色板及操作流程指導書…
          …」、「原則上我們一開始拜訪客戶時，我們不會帶
          色板及一些相關技術資料去，因為我們不瞭解客戶的
          需求，客戶標準測試規範一定是我們先向客戶要，再
          轉到實驗室……」、「就我本身而言，我就有這個經
          驗，很多東西我自己很清楚，我可以直接跟客戶談，
          只要客戶給我個標準規範及標準色板，我帶回實驗室
          ，實驗室就要想辦法做出來。一般人員在剛進公司時
          ，公司就會培訓他們，瞭解公司有哪些產品。」、「
          ……新進人員進來，公司只會告訴他們公司有哪些塗
          料，業務人員本身就是要利用公司的資源自己去開發
          客戶。」、「就實驗室而言，不管是在哪個產品上的
          運用，在油漆出去之前，我們都會附操作說明書，與
          產品類別無關……」等語（見本院卷二第107 頁至第
          109 頁、第111 頁至第113頁）。
        證人李思賢（即被告公司特殊塗料事業部執行專案主
          任）於本院99年度重勞訴字第13號案件審理時證稱：
          「（問：證人任職環球油漆公司後，公司是否有送證
          人去所屬集團位於大陸之實驗室進行新進人員訓練？
          ）答：有。」、「（問：訓練內容為何？）答：主要
          是針對本公司目前的產品為大概介紹，參觀如何進行
          油漆測試、如何噴塗鍵盤。」、「（問：證人受訓完
          回來，公司派證人負責何種產業類型客戶？）答：IT
          /TV 鍵盤、Life Style。」、「環球油漆公司是否有
          針對IT/TV 或是Life Style等產業之專業技術產業需
          求、商業模式等相關教育訓練內容？）答：沒有。」
          、「（問：證人之前沒有銷售塗料經驗，公司又沒有
          提供上述訓練，對於業務人員外出拜訪客戶是否有任
          何影響？）答：沒有。」、「（問：為何沒有？）答
          ：因為第一步要先去拜訪客戶、蒐集客戶資訊，關於
          客戶的技術產業需求、商業模式都是要我去蒐集的。
          」、「客戶提出問題，我會先記載下來，帶回公司，
          與實驗室經理討論，再將實驗室經理給我的答案回覆
          給客戶。」、「（問：業務人員是否會請求實驗人員
          陪同向客戶說明或解決客戶的問題？）答：可以。」
          、「（問：公司產品什麼都不知道，證人如何去拜訪
          客戶？）答：……若客戶願意給我機會試用我們油漆
          ，就算我公司產品不知道還是可以去拜訪客戶，經過
          幾次之後，我就會對我們公司的產品愈來愈瞭解。」
          等語（見本院卷二第117 頁至第119 頁、第121 頁）
          。
        證人梁大維（即被告公司特殊塗料臺灣區總經理）於
          本院99年度重勞訴字第13號案件審理時證稱：「（問
          ：原告黃懷德及黃國峰開發新客戶是否需要外出拜訪
          客戶？）答：每一位專案經理每天都需要外出拜訪客
          戶，我們公司對每一位專案執行經理都是一樣的要求
          。」、「（問：原告黃懷德及黃國峰是否需要認識實
          驗室之技術人員才能執行開發客戶的工作？）答：不
          需要認識實驗室的技術人員，因為他們的工作是提供
          銷售及服務，並不是要瞭解配方，實驗室的技術人員
          每次都有不同的人員來接受他們提出的客戶需求之樣
          板。」、「（問：原告黃懷德及黃國峰是否需要瞭解
          實驗室的噴塗技術才能執行開發客戶的工作？）答：
          我們本身是賣油漆的，所以他們不需要瞭解實驗室的
          噴塗技術，我們的油漆分為兩種，一種是低溫漆，一
          種是高溫漆，低溫漆用於塑膠件上，如筆記型電腦外
          殼、汽車配件外殼，用於筆記型電腦上就叫做IT/TV
          ，小按鈕用於汽車音響上就叫做汽車內裝塗料……高
          溫漆主要是用於金屬件及鐵件上面…」、「（問：原
          告黃懷德及黃國峰可否直接向客戶報價？）答：向客
          戶做正式報價是由客戶服務部來執行，客戶服務部可
          直接把價格報給最終用戶，專案執行經理的工作是拜
          訪客戶及市場開發。」、「（問：公司變更原告黃懷
          德及黃國峰所負責之客戶產業類別是否需要對其提供
          教育訓練？）答：不需要，對任何其他的專案執行經
          理對於客戶產業類別的變更都沒有提供額外的教育訓
          練。」等語（見本院卷二第38頁正頁、背頁）。
        綜上可知，被告公司於原告復職時，雖將原告自原任
          職之特殊塗料事業部OEM/ODM 客戶經理，負責電腦與
          手機產品之市場業務之開展工作，調任至汽車烤漆服
          務部門專案執行經理，負責汽車內裝零件產品塗料之
          市場開發及銷售服務工作，惟因被告公司生產之油漆
          並不因客戶產業類別的變更而有所不同，原告所負責
          之業務係拜訪、開發製造生產汽車內裝零件產品之客
          戶，並將在接觸客戶過程中，客戶所欲瞭解之問題、
          需求帶回被告公司實驗室，經實驗室解決後再將答案
          回報給客戶，或者將客戶提供之樣品帶回被告公司之
          實驗室，進行色樣開發，開發完畢後，再將樣品帶給
          客戶確認，俟客戶確認才能進行使用，進而完成交易
          。而原告在復職前即已在被告公司任職多年，對被告
          公司生產油漆特性自應知之甚稔，則其在復職後所任
          職之工作仍為市場開發及銷售服務工作，與原先負責
          之電腦與手機產品之市場業務之開展工作並無差異，
          僅係客戶對象不同，並無須再次施予專業訓練。是被
          告公司於原告復職後將其所調整之工作內容應為原告
          之體能及技術所可勝任，並符合前揭內政部所頒佈之
          調動五原則。從而，被告前開所辯各詞為可採信，原
          告上開主張，不足採信。
    2.被告公司於99年6 月3 日以原告違反工作規則遭記大過超
      過3 次，及怠於工作，依工作規則第57條第15款、第16款
      規定，不經預告而終止勞動契約，及以符合勞動基準法第
      12條第1 項第4 款所定「違反勞動契約及工作規則且情節
      重大」之解僱事由而終止與原告間之勞動契約是否合法？
      (1)有關被告公司於99年5 月7 日以原告自98年12月28日起
        ，經總經理屢次在SP會議中要求簽署「資訊行為安全規
        範」，惟原告拒不接受被告公司之行政管理規定並顛倒
        管理規定，並據此為無法全然履行勞務之理由為由，而
        依工作規則第56條第6 款、第7 款之規定，記原告大過
        2 次部分（見本院卷一第49頁）：
        依被告公司所提出之資訊行為安全規範中3.9 規定：
          「資訊管理人員負責對新進員工進行教育訓練，並須
          定期對全體員工舉辦與資訊技術相關之訓練，以便讓
          每一位使用者能有效率且可令人信賴的執行他們的工
          作。每一位員工亦有義務參與此教育訓練。」（見本
          院卷一第110 頁背頁）可知，被告公司雖要求對每一
          位新進員工進行與資訊技術相關之教育訓練，惟其對
          象為「新進員工」，而本件原告早於90年11月1 日起
          即受僱於被告公司擔任特殊塗料事業部業務副理，伊
          係因96年7 月10日遭被告公司非法資遣，經原告向法
          院提起確認僱傭關係存在之訴訟勝訴確定後，於98年
          12月28日復職，因此，原告非屬被告公司之「新進員
          工」。況前開規定亦未規定被告公司應先給予原告與
          資訊相關教育訓練後，原告始有簽署資訊行為安全規
          範之義務。是原告稱被告公司應先給予原告與資訊相
          關教育訓練，在被告公司未施以教育訓練下之前提，
          原告自可暫不簽署該資訊行為安全規範云云，洵屬無
          據。又現今資訊科技發達，個人電腦及網際網路已被
          廣泛使用於各種商業活動及蒐尋各種資料，但使用上
          開資訊設備，卻又有公司內部之商業資料容易洩露或
          遭竊取等潛在風險，故被告公司為保護其公司之商業
          機密外洩或遭竊取而要求員工須簽署資訊行為安全規
          範，乃屬合理之要求，此亦為被告公司對員工「忠誠
          義務」之要求。從而，被告公司於99年5 月7 日以原
          告自98年12月28日起，經總經理屢次在SP會議中要求
          簽署「資訊行為安全規範」，惟原告拒不接受為由，
          依工作規則第56條第7 款之規定（見本院卷一第120
          頁），記原告大過1 次，洵屬有據。
        又依被告公司之工作規則第56條第6 款規定，須員工
          擅自變更工方法致使公司蒙受重大損失，且經查證屬
          實或有具體事證者，始得給予大過之處分（見本院卷
          一第120 頁）。惟依被告公司於99年5 月7 日對原告
          記大過1 次之事由觀之，被告公司並未具體指出原告
          有何擅自變更工作方法導致被告公司遭受何種之重大
          損失，是被告公司以此空泛事由懲處原告大過1 次，
          顯屬無據。
      (2)有關被告公司於99年6 月1 日以被告公司總經理屢次在
        SP會議中要求原告提交訪客報告，並交代訪客之人、事
        、時、地、物等具體內容，但原告不但從98年12月28日
        至今未提交具體訪客報告，且對於總經理有關職務上之
        合理查詢皆不回答，而依工作規則第56條第7 款、第14
        款規定，將原告記大過2 次部分（見本院卷一第51頁）
        ：
        依被告公司工作規則第56條第7 款規定：員工如拒絕
          聽從主管人員合理指導監督，經勸導仍不聽從者或對
          上級主管態度不好者，得予記大過處分（見本院卷一
          第120 頁）。又被告公司之業務人員出外拜訪客戶後
          ，被告公司要求必須製作客戶拜訪報告，除讓主管看
          過報告後與業務人員進行討論，並提出建議外，並讓
          被告公司得以瞭解整個市場之需求、前景及客戶所提
          出之問題等情，已據證人留瑞澤、李思賢證述明確（
          見本院卷一第290 頁背頁、第291 頁正頁、卷二第12
          2 頁）；又依證人李思賢所製作之客戶拜訪報告所載
          ，報告上必須拜訪客戶之日期、地點、客戶名稱、報
          告人、與客戶會談重點包括客戶提出之問題等，此有
          客戶拜訪報告多份附於本院99年度重勞訴字第13號卷
          四第23頁至37頁可稽。而本件原告對其遲未依被告公
          司總經理梁大維指示出外拜訪客戶並提出客戶拜訪報
          告之事實並不爭執，且原告復職後所任職之工作仍為
          市場開發及銷售服務工作，與原先負責之電腦與手機
          產品之市場業務之開展工作並無差異，僅係客戶對象
          不同，並無須再次施予專業訓練等情，已如前述。則
          原告遲未出外拜訪客戶並提出客戶拜訪報告，顯係可
          歸責於原告。從而，被告公司以此為由，依被告公司
          工作規則第56條第7 款規定記原告大過1 次，洵屬有
          據。
        又原告既因前開緣故致遲未拜訪客戶，自無從回答總
          經理詢問關於訪客之人、事、時、地、物等具體內容
          ，難認只有故意隱瞞之情。是被告公司以此為由依工
          作規則第56條第14款規定記原告大過1 次，難認有據
          。
      (3)有關被告公司於99年6 月1 日以被告公司總經理屢次在
        SP會議中要求原告完成99年績效和發展對話（P&D） 之
        目標設定等之合理指導監督工作事項，卻拒不聽從，而
        依工作規則第56條第7 款規定將原告記大過1 次部分（
        見本院卷一第50頁）：
        按如有拒絕聽從主管人員合理指導監督，經勸導仍不聽
        從者或對上級主管態度不好者，經查證屬時或有具體事
        證者，得予記大過。被告公司之工作規則第56條第7 款
        定有明文。是員工如同時對其上級主管多項交待之事項
        拒不聽從勸導時，就同一事實僅需懲處1 次，以避免重
        複懲處。查被告公司總經理既屢次在SP會議中要求原告
        提交訪客報告、完成99年績效和發展對話（P&D ）之目
        標設定等之合理指導監督工作事項，卻拒不聽從，則被
        告公司於99年6 月1 日欲以前開事由懲處原告時，前開
        事由均屬違反工作規則第56條第7 款之規定，是應合併
        為同一懲處事由而非切割成2 個事實，同時做2 次處分
        。詎被告公司竟將前開懲處事由拆成2 部分，而於99年
        6 月1 日將原告各記大過1 次，則被告公司既先以原告
        對總經理屢次在SP會議中要求提交訪客報告部分拒絕總
        經理之合理指導、管理監督等為由將原告記大過1 次，
        則被告公司再以原告對總經理屢次在SP會議中要求原告
        完成99年績效和發展對話（P&D ）之目標設定等之合理
        指導監督工作事項，拒不聽從為由，再將原告記大過1
        次，顯係權利濫用。
      (4)有關被告公司於99年6 月2 日以被告公司總經理屢次在
        SP會議中要求並勸導原告履行勞務，但原告不但對於總
        經理在會議上所有職務相關合理查詢、指導等既不回答
        也不聽從，且於99年5 月25日寄發不實之電子郵件申訴
        管理不當，而依工作規則第56條第14款規定將原告記大
        過1 次部分（見本院卷一第52頁）：
        按「對同仁惡意攻訐製造謠言、或誣告、偽證而製造事
        端者。」經查證屬實者或有具體實證者，得予記小過。
        被告公司之工作規則第55條第7 款定有明文。查，被告
        公司以原告屢次發送不實之電子郵件為由將原告懲處大
        過，惟此已為原告所否認，且縱認被告公司之懲處事由
        屬實，原告發送不實之電子郵件攻訐總經理，被告亦僅
        能依工作規則第55條第7 款規定將原告記小過，則其依
        工作規則第56條第14款規定將原告記大過，顯屬不當。
        又原告因遲未拜訪客戶，自無從回答總經理詢問關於訪
        客之人、事、時、地、物等具體內容，難認只有故意隱
        瞞之情。是被告公司以此為由依工作規則第56條第14
        款規定記原告大過1 次，難認有據。
      (5)被告公司依工作規則第57條第15款、第16款規定，將原
        告解僱而終止與原告間之勞動契約是否合法？
        按於12個月內積滿3 大過，未經功過相抵者；或依據
          勞動契約調派工作，無故拒絕接受者；經查證屬實時
          或有具體事證者，得不經預告終止契約。被告公司之
          工作規則第57條第15款、第16款固分別定有明文。惟
          查，原告自復職後迄至遭被告公司解僱時止，除被告
          公司於99年5 月7 日以原告自98年12月28日起，經總
          經理屢次在SP會議中要求簽署「資訊行為安全規範」
          ，原告拒不接受為由，依工作規則第56條第7 款之規
          定，記原告大過1 次部分，及被告公司於99年6 月1
          日以被告公司總經理屢次在SP會議中要求原告提交訪
          客報告，並交代訪客之人、事、時、地、物等具體內
          容，但原告不但從98年12月28日至今未提交具體訪客
          報告，依工作規則第56條第7 款之規定，記原告大過
          1 次部分，為有理由外，其餘懲處均屬不當，已如前
          述，是被告公司以原告於12個月內被記大過7 次為由
          而依工作規則第57條第15款規定終止與原告間之勞動
          契約，即有未合。
        被告公司於原告復職後將原告從原任職之IT/TV 產品
          塗料市場開發及銷售服務部門調至汽車烤漆銷售服務
          部門之專案執行經理，負責汽車內裝零件產品塗料之
          市場開發及銷售服務，原告雖有前述未聽從其總經理
          梁大維之指示、監督而有怠於工作等情事，惟被告公
          司並未舉證證明原告有拒絕接受被告公司所調派職務
          之情形，是被告公司依工作規則第57條第16款規定終
          止與原告間之勞動契約，亦與前開規定不合。
      (6)被告公司於99年6 月3 日以總經理屢次在SP會議室要求
        原告黃國峰履行勞務，並合理查詢職務相關工作內容，
        但原告黃國峰從99年5 月11日至今不但對於總經理在會
        議上有關職務上所有合理查詢皆不回答，且亦無履行任
        何勞務，已明確違反工作規則第57條第3 款規定為由，
        不經預告逕予終止契約（見本院卷一第53頁），是否有
        據？
        查本件原告於98年12月28日復職後經被告公司將其調至
        汽車烤漆銷售服務部門之專案執行經理，負責汽車內裝
        零件產品塗料之市場開發及銷售服務，迄被告公司於99
        年6 月3 日終止與原告間之勞動契約為止，被告公司總
        經理梁大維屢次在SP會議中要求原告提交訪客報告，並
        交代訪客之人、事、時、地、物等具體內容，但原告至
        今未積極出外訪客，亦未提交任何具體訪客報告，且拒
        絕簽署「資訊行為安全規範」，原告雖以其曾多次請求
        被告公司協助提供該汽車塗料市場的開發歷史、產品、
        技術、開發與技術團隊、教育訓練、市場工具，惟被告
        公司始終不為所動，未予原告任何之協助，做為其無法
        出外訪客並提交訪客報告之理由；惟原告復職後所任職
        之工作仍為市場開發及銷售服務工作，與原先負責之電
        腦與手機產品之市場業務之開展工作並無差異，僅係客
        戶對象不同，並無須再次施予專業訓練，而原告所負責
        之業務係拜訪、開發製造生產汽車內裝零件產品之客戶
        ，並將在接觸客戶過程中，客戶所欲瞭解之問題、需求
        帶回被告公司實驗室，經實驗室解決後再將答案回報給
        客戶，或者將客戶提供之樣品帶回被告公司之實驗室，
        進行色樣開發，開發完畢後，再將樣品帶給客戶確認，
        俟客戶確認才能進行使用，進而完成交易；此一工作應
        為原告之體能及技術所可勝任。詎其於98年12月28日復
        職後迄99年6 月3 日止，期間曾經被告公司總經理梁大
        維多次在SP會議中要求其提交訪客報告，並交代訪客之
        人、事、時、地、物等具體內容，但原告均未積極出外
        訪客，亦未提交任何具體訪客報告，顯見原告消極性的
        怠於工作，未盡其履行勞務之義務。則被告公司於99年
        6 月3 日依工作規則第57條第3 款規定，不經預告逕予
        終止與原告間之勞動契約，洵屬有據。
      (7)被告公司依勞動基準法第12條第1 項第4 款規定終止與
        原告間之勞動契約是否合法？
        按勞工有違反勞動契約或工作規則，情節重大者，雇主
        得不經預告終止契約；勞動基準法第12條第1 項第4 款
        定有明文。查本件原告有前開違反被告公司之工作規則
        第56條第7 款之規定，而遭被告公司懲處大過2 次，及
        之情事，並有前述消極性的怠於工作，未盡其履行勞務
        之義務等情事，且其違反勞動契約及工作規則之情節顯
        屬重大，則被告公司依前揭規定終止與原告間之勞動契
        約，於法並無不合。
      (8)綜上，被告公司於99年6 月3 日以原告怠於工作，依工
        作規則第57條第3 款規定，不經預告而終止勞動契約，
        及以符合勞動基準法第12條第1 項第4 款所定「違反勞
        動契約及工作規則且情節重大」之解僱事由而終止與原
        告間之勞動契約，洵屬有據。是原告主張兩造間之僱傭
        關係存在云云，為無理由。
    3.又被告公司於99年6 月3 日終止與原告間之勞動契約既屬
      合法，已如前述，則原告本於僱傭關係，請求被告公司給
      付99年6 月4 日起至同年月30日止之薪資差額94,878元，
      及自99年7 月1 日起至原告復職之日止，按月於每月之25
      日給付原告薪資105,416 元，為無理由，不應准許。
    4.原告請求被告公司給付96年4 月1 日至98年12月28日間間
      之年終獎金、特休年假工資、三節獎金、生日禮金、勞工
      節獎金、旅遊補助及子女教育補助金等，是有理由？
      (1)固定年終獎金316,248 元部分：
        依被告公司之工作規則第47條第1 項第1 款、第3 款關
        於年終獎金之規定：「凡於上年度12月底以前就職者皆
        得以發放。」、「固定獎金以每人之底薪一個月為計算
        基礎。」。查，本件原告因被告公司於96年4 月間非法
        終止勞動契約，致原告於98年12月28日在被告公司復職
        前均無法依前開工作規則之規定領取96年度及97年度之
        年終獎金；又被告公司再次於99年6 月3 日終止與原告
        間之勞動契約，亦致原告無法領取98年度之年終獎金。
        又原告每月薪資為105,416 元之事實，被告並不爭執。
        是原告依前開工作規則之規定，請求被告公司給付96年
        、97年、98年等3 個年度合計3 個月之固定年終獎金31
        6,248 元（計算式：105,416 ×3 ＝316,248 ）為有理
        由，應予准許。
      (2)特別休假未休工資150,224 元部分：
        按「第36條所定之例假、第37條所定之休假及第38條
          所定之特別休假，工資應由雇主照給。」、「本法第
          38條之特別休假，依左列規定：…三、特別休假因年
          度終結或終止契約而未休者其應休未休之日數，雇主
          應發給工資。」，勞動基準法第39條前段及勞動基準
          法施行細則第24條第3 款分別定有明文。次按「勞動
          基準法施行細則第24條第2 款規定『特別休假日期應
          由勞雇雙方協商排定之』，故雇主如同意特別休假由
          勞工自行排定惟於年度終結前休完，應無不可。至於
          勞工未於年度終結前休完係不可歸責於雇主之原因時
          ，則雇主可不發給未休完特別休假日數之工資。」、
          又「本會79年8 月7 日勞動二字第1787 3號書函中之
          『不可歸責於雇主之原因時』之範圍，係屬事實認定
          問題。故來函所詢勞工未及年度終結時休完特別休假
          ，如係因事業單位生產需要，致使勞工無法休完特別
          休假時，則屬可歸責於雇主之原因，雇主應發給未休
          日數之工資。至於特別休假未休完之日數，如係勞工
          個人之原因而自行未休時，則雇主可不發給未休完之
          日數。」〔行政院勞工委員會79年8 月7 日台（79）
          勞動二字第17873 號函釋意旨、79年9 月15日台（79
          ）勞動二字第21827 號函釋意旨可參〕。
        依原告提出由被告公司於原告復職時所出具之特別休
          假補償表所示（見本院卷一第65頁），原告於96、97
          、98年度之特別休假分別有12.75 天、15天、15天，
          被告就此並未表示爭執。是原告在96年度至98年度之
          應休未休之特別休假，合計有42.75 天，而原告前開
          應休之特別休假係因遭被告公司非法解僱致未休完，
          是被告公司應發給原告前開未休日數之工資為150,22
          4 元（105,416 ÷30＝3,514 ，3,514 ×42.75 ＝15
          0,224 ，小數點以下四捨五入）。是原告此部分請求
          被告應給付150,224 元為有理由，應予准許。
      (3)三節獎金、生日禮金等部分：
        依被告公司於原告復職時所出具之計算表可知（見本院
        卷一第56頁），被告公司同意補發伊於96年至98年間應
        發給原告之開工獎金1,200 元、生日禮金1,000 元、農
        曆年節獎金10,000元、勞工節獎金6,000 元（原告僅請
        求1,200 元）、端午獎金6,000 元、中秋獎金9,000 元
        、旅遊補助75,000元，合計為108,200 元，如原告未遭
        被告公司非法解僱，原告當可順利領得前開獎金，是原
        告請求被告公司給付伊已承諾發給之前開獎金108,200
        元中之106,400 元為有理由，應予准許。至原告另請求
        子女教育補助金1,000 元部分，前開計算表上未載明被
        告公同意補發該部分之金額，且原告復無法舉證證明之
        ，是原告此部分請求即屬無據，不應准許。
四、綜上所述，原告本於僱傭關係，及勞動基準法第39條前段、
    勞動基準法施行細則第24條第3 款規定，請求被告應給付原
    告572,872 元（計算式：316,248 ＋150,224 ＋106,400 ＝
    572,872 ），及自起訴狀繕本送達之翌日即99年9 月25日起
    至清償日止，按週年利率5 ％計算之利息，為有理由，應予
    准許，逾前開範圍之請求，則為無理由，應予駁回。
五、本判決原告勝訴部分，原告陳明願供擔保，聲請宣告假執行
    ，被告亦陳明願預供擔保聲請免為假執行，經核均無不合，
    爰分別酌定相當擔保金額准許之。至於原告敗訴部分，其假
    執行之聲請失所附麗，應併予駁回。
六、本件事證已臻明確，兩造其餘之攻擊防禦方法、主張及證據
    資料，經本院斟酌後，認與本件判決結果不生影響，故不一
    一論述，附此敘明。
七、據上論結，本件原告之訴為一部有理由、一部無理由，依民
    事訴訟法第79條、第390 條第2 項、第392 條第2 項，判決
    如主文。
中    華    民    國    100   年    11    月    30    日
                        勞工法庭  法  官  高明德
以上正本係照原本作成。
如對本判決上訴，須於判決送達後 20 日內向本院提出上訴狀。
如委任律師提起上訴者，應一併繳納上訴審裁判費。
中    華    民    國    100   年    11    月    30    日
                                  書記官  崔青菁